【裁判字號】    89,判,3266
【裁判日期】    891123
【裁判案由】    綜合所得稅
【裁判全文】
最  高  行  政  法  院  判  決                  八十九年度判字第三二六六號
    原      告  甲○○
    被      告  財政部臺灣省北區國稅局
    代  表  人  林吉昌
右當事人間因綜合所得稅事件，原告不服行政院中華民國八十八年七月十二日台八八
訴字第二七○○八號再訴願決定，提起行政訴訟。本院判決如左︰
    主  文
原告之訴駁回。
訴訟費用由原告負擔。
    事  實
緣原告民國（下同）八十四年度綜合所得稅結算申報，被告以其漏報原告及其配偶胡
秋美取自國防部中山科學研究院（下稱中科院）之薪資所得計新台幣（下同）六六六
、二○六元，乃核定補徵稅額三三、三九一元，旋更正為應補徵稅額三五、一一五元
。原告不服，就其與配偶胡秋美取自中科院薪資所得六六六、二○六元部分，申經復
查結果，未准變更，提起訴願、再訴願亦均遭決定駁回，遂提起本訴。茲摘兩造訴
辯意旨於次：
原告起訴意旨略謂：一、訴願法第二條─財政部應作為而不作為，視同為核可免稅處
分已確立：中科院非軍職人員所領之品位加給或技術津貼並非所得稅法第七十九條第
二項之「另行發現之課稅資料」，蓋財政部賦稅署八十八年一月十八日台稅一發八八
一八九五八二一號函載明：「國防部中山科學研究院非軍職人員薪給中之「品位加給
」及「技術津貼」徵免所得稅案，肇始於六十八年，由該院員工具名檢舉該院非軍職
人員所領取「品位加給」及「技術津貼」未依法納稅。由行政院將檢舉函轉財政部，
經財政部函請國防部查明給付之性質，惟國防部函覆基於業務機密之理由無從提供．
．．」，是以財政部至遲於六十八年已知悉發現中科院非軍職人員領有「品位加給」
及「技術津貼」之事實，當時雖擬具處理辦法報請行政院函准備查在案，並於六十八
年十一月三十日以（）台財稅三八五○一號函徵免原則，以「如係、如屬」等關鍵
詞授權中科院自行認定「品位加給、技術加給」為合於所得稅法第四條第八款免納所
得稅之研究補助費，且財政部發文給國防部後，復為配合兩位蔣故總統、歷任行政院
長之國防武器自主研發政策，以獲得國防實質嚇戰略能力，保障人民之生存、自由及
尊嚴，使大、中、小企業能有安定之環境發展而發達茁壯，創造舉世稱美之經濟奇蹟
，更進一步在財政部所出版各年度版所得稅法令彙編、稅捐稽徵法令彙編中，刻意隱
去財政部（）台財稅三八五○一號之積極作為，使全國人民、法學界、律師界、稅
捐稽徵機關中、低階層官員皆不知有此函示存在，監察院（）院台財字第二四五七
號函調查意見即指出：且桃園稅捐稽徵處大溪分處於八十年四月八日回覆檢舉納稅義
務人，亦認為研究加給及技術津貼係政府為獎勵科技人員科技研究之工作補助費（對
人民公開表示），而北區國稅局於八十二年四月十五日北區國稅三第八二○○七三○
七號函，認「品位加給、技術津貼」可否適用所得稅法第四條第八款亦有疑義：採不
溯既往原則，明定自：可知稅捐稽徵機關中、低階公務員亦不知有台財稅三八五○一
號函的存在；而在六十九年至八十三年以前亦從未對「品位加給、技術津貼」開立核
定稅額通知書或繳稅扣繳憑單，更使人民信賴中科院非軍職員工所領之「品位加給、
技術津貼」為符合所得稅法第四條第八款前段免稅要件為免稅所得，而在中科院對外
招考員工時，就前仆後繼地投入中科院懷抱，激盪腦力、原創力，竭盡心智為獲得國
防實質嚇阻戰略能力而努力研發，就訴願法第二條第一項規定之明確定義來看，已構
成有效之認可免稅行政處分；反之，就同條第二項：「中央或地方機關對於人民依法
聲請之案件，於法定期限內應作為而不作為，致損害人民之權利或利益者，視同行政
處分」之有效定義而論，財政部至遲於六十八年已由檢舉人依所得稅法第一百零三條
告發中科院非軍職員工領有品位加給、技術津貼之事實，屬已發現知悉課稅資料，當
時財政部如堅持「品位加給、技術津貼」為所得稅法第八條第四款但書部份所稱核屬
勞務所得，非免稅所得，即應命各地稅捐稽徵機關於六十九年所得稅結算申報時，發
現中科院非軍職員工，仍未申報研究補助費之所得後，即應依稅捐稽徵法第九十五條
等有關法條為調查核定，並開立「核定稅額通知書」與中科院非軍職員工，為法定期
間應為之作為，卻在長達十餘年中不處分中科院非軍職員工所領「品位加給、技術津
貼」之不作為事實，一方面駁回檢舉人之檢舉，影響檢舉人領取檢舉獎金之權利，另
一方面復損害中科院非軍職員工依法節稅權、工作選擇權、生涯規劃處置財產權，已
符合訴願法第二條第二項要件，視同核可中科院非軍職員工所領之「品位加給、技術
津貼」為免稅之研究補助費，殆無疑義。故不論係刻意隱去台財稅三八五○一號函之
積極作為或如後述應作為而不作為之論述下，中科院非軍職員工所領之品位加給、技
術加給，非屬另行發現課稅之資料，應享有充分的「信賴保護原則」之適用；而桃園
稅捐稽徵處於八十年四月八日復以：「．．．研究加給及技術津貼係政府為獎勵科技
人員科技研究之工作補助費，台端建議應改成單一薪俸合併課稅一案，將建議上級於
修法時一併參採．．．」，再度駁回檢舉人之檢舉，而財政部及北區國稅局於八十三
年一月二十二日始以北區國稅大溪審第八三○○一二七二號函明確表示變更以往已核
可免稅之處分。二、學說學理及裁判實務均支持信賴保護原則之適用：依大法官吳庚
博士在所著「行政法之理論與實用」論及「信賴保護原則為戰後在西德發展成功之原
則，最先適用於授益性質行政處分之撤銷或廢止，蓋相對人因此類處分獲有利益，一
經撤銷自將遭受損害，故行政機關撤銷授益處分時，應考慮補償相對人信賴處分有效
存續之利益，其後此項原則經該國憲法法院之不斷引用，且逐漸成為憲法層次之法則
，不僅拘束行政部門，對立法及司法部門亦有拘束力，故制定法規或適用法規均不得
溯及既往發生效力，使人民更為不利」。除此之外，城仲模博士在其主編之「行政法
裁判百選」亦論及「信賴保護原則，係指人民因相信既存之法秩序，而安排其生活或
處置其財產，則不能因嗣後法規之制定或修正，而使其遭受不能預見之損害，用以保
護人民之既得權，並維護法律尊嚴。信賴原則亦係一般法律原則，具有憲法層次效力
，可拘束立法、司法及行政。基於信賴保護原則，原則上禁止負擔性法律、命令或自
治法規有溯及既往效力（基此，則八十三年一月二十二日北區大溪審第八三○○一二
七二號函令即違反此不得溯及既往之原則）；亦適用於授益行政處分之職權撤銷與廢
止；德國學說實務並認為信賴保護亦可適用於行政規則，尤其是形式上已公開之行政
規則；及一般法律生活上已無重大疑義而予接受之司法及行政慣例；行政指導上禁反
言法理亦係信賴保護原則之適用。大致上須有(1)信賴基礎：即須先有一個令人民信賴
之行政行為，如一個有效之行政處分。(2)信賴表現：須人民因信賴該行政行為而為具
體之信賴行為，如運用財產而生法律之變動。(3)信賴值得保護：人民之信賴係基於善
意，若該行政處分具有瑕疵，並須非因過失而不知該瑕疵存在。在人民信賴值得保護
之時，亦須斟酌公益以決定其保護方法，我國實務界亦多所引用。以上法學學理，亦
明確地支持中科院非軍職員工應享有「信賴保護原則」之保護。三、刻意不公佈之函
示，復牴觸「租稅法律主義」無法律拘束力：財政部刻意不公佈（六十八）台財稅三
八五○一號函，財政部稅制委員會更於七十九、八十三、八十七年度所出版各年度所
得稅法令彙編及八十六年稅捐稽徵法令彙編中，分別以、１０、台財稅第0000
00000號、、８、台財稅第000000000號、、９、台財稅第0
00000000號、、７、第八六一○七○○六九號函，再三對全國人民揭示
：「本部及各權責機關所發佈之所得稅釋示函令（稅捐稽徵釋示函令），凡未編入該
各年度版之所得稅法令彙編（稅捐稽徵法令彙編）中，自七十九年十一月五日、八十
三年十月一日、八十六年八月一日、八十七年十一月一日起，非經本部重行核定，一
律不再援引適用」，經詳查各該年度版之所得稅法令彙編中，皆未列入財政部六十八
台財稅三八五○一號函、行政院八十四年台八十四財三七○○七號函，依上開各函示
之意旨，應為無效之函示，必經各權責機關重新核定後，始重新生效，故該二號函對
中科院非軍職員工，應不具拘束力。就稅捐稽徵法第一條之一立法旨意，前述所得稅
法令彙編三函、稅捐稽徵法令彙編首揭函示，對據以申請之案件發生效力，且為對納
稅義務人有利者，應適用之。故北區國稅大溪審第八三○○一二七二號函、財政部（
）台財稅三八五○一號函及行政院八十四台財三七○○七號函（又皆未依中央法規
標準法第七條之規定送立法院備查）對中科院非軍職人員無拘束力，因此三函所依據
之財政部（）三八五○一號函違憲違法如前述，政府機關施政最忌反覆無常，憲法
層次「禁反言」原則，具有拘束立法、司法、行政三者之效力。四、一般人民及輿論
皆為中科院非軍職人員抱屈：工商時報於八十七年十月十二日刊出記者張國仁以「為
國家奉獻心力，卻被指為漏稅之徒」之新聞分析，可證人民充分信賴中科院非軍職人
員所領「品位加給、技術津貼」為免稅之研究補助，殆無疑義，行政法院院長鍾曜唐
先生亦認為系爭所得，應由國防部與財政部出面協商解決。五、人民執行基本國策所
獲得之其他自由權利合於憲法第二十三條要件，不得以法律限制之。我國憲法第十九
條人民有依法律納稅之義務。第二十條人民有依法律服兵役之義務。第二十一條人民
有受國民教育之權利與義務。此三者均為對人民自由及權利之限制，理應交憲法第二
十三條「以上各條列舉之自由權利，除為防止妨礙他人自由，避免緊急危難，維持社
會秩序或增進公共利益所必要者外，不得以法律限制之（比例原則）拘束，蓋不可計
算、不可衡量之國民義務，在法治國家是無法允許的。以第二十三條核心文義之「增
進」兩字即明示權利及義務是可以權衡、可以計算。而防止妨礙他人自由、避免緊急
危難、維持社會秩序或增進公共利益所必要者外，不得以法律限制之反面推論，即能
夠保障他人自由、避免緊急危難、維持社會秩序或增進公共利益之人民其他自由權利
，皆不得以法律限制之，其理至明。因之二位蔣故總統、嚴家淦總統及歷任行政院長
在權衡基於租稅獎勵可以激勵科學研究者在國防科技上創出非凡成就，其在保障全體
國民之自由、維持社會秩序（兩岸軍力不致失衡太大，導致對岸軍事冒險）、增進公
共利益（軍事科技之民間應用及在軍事採購、經貿對外談判上所獲得之公共利益）之
效果，遠大於對中科院非軍職員工之「品位加給或技術津貼」所得課所得稅所能增進
之公共利益，乃將「品位加給或技術津貼」視為合於憲法第一百六十六條、第一百六
十七條第三項所引申出所得稅法第四條第八款前段免稅之規定而核予免稅待遇，因為
合於「租稅優惠獎勵」之定義在於具有相同負擔能力，為誘導其某一定特定行為，以
違反「量能原則」創造租稅特權取得租稅利益。因之歷任行政院長為能獲得科學先進
技術以維持實質國防嚇阻戰略能力皆以憲法第一百六十五條、第一百六十六條、第一
百六十七條第三款及增修條文第十條國家應獎勵科學研究發展之基本國策核于中科院
非軍職員工品位加給、技術津貼為科學獎勵研究補助費而為免納所得稅之所得。換言
之，中科院非軍職員工之品位加給或技術津貼之免稅待遇，乃為其受歷任主政者之託
，執行基本國策國防科學自主研發政策，以保護人民之自由及尊嚴，維持社會秩序，
增進公共利益，確保國家獨立自主之功蹟事業所獲得其他自由權利，合於憲法第二十
二條所規定之人民之其他自由及權利，皆受憲法之保障，更合於憲法第二十三條比例
原則之定義要件，自不得以所得稅法、稅捐稽徵法等法律限制之。六、監察院認為對
非軍職人員不公及為非可歸責於納稅義務人者之案件：監察院在（）院台財字第二
四五七號函中，亦調查指出桃園縣稅捐稽徵處大溪分處於八十年四月八日回覆檢舉納
稅義務人，亦認為研究加給係政府為獎勵科技人員科技研究工作之補助費（對人民公
開承認），而北區國稅局於八十二年四月十五日北區國稅三第八二○○七三○七號函
認「品位加給及技術津貼」可否適用所得稅法第四條第八款，亦有疑義．．．應採不
溯既往原則，明定自．．所以本案未納稅，非可歸責於納稅義務人；又監察院分別於
八十七年十一月二十日（）院台財字第八七二二○○五八○號、及十二月二十二日
（）院台財字第八七二二○○六五八號函亦表明對中科院非軍職員工之處置顯非公
平，而係中科院及稅捐機關之行政疏失所致；就桃園縣稅捐稽徵處大溪分處於八十年
四月八日函覆檢舉人之函，中科院非軍職人員主觀上並無違章漏稅之故意，應享有「
信賴保護原則」之適用，因其為主管機關對人民之函示，非政府機關內部建議函。七
、財政部賦稅署六十八年台財稅三八五○一號增加所得稅法、稅捐稽徵法所無之規定
，違反釋字四一三號、四一五號、四二○號之解釋意旨，為違憲違法之命令，甚且財
政部於六十八年間已知悉發現中科院非軍職員工領有「品位加給、技術津貼」之事實
，卻不於六十九年中科院非軍職員工仍未依限申報「品位加給或技術津貼」所得時，
命令各地區稅捐稽徵機關依法查核辦理為法定期間應為之作為，如此，長達十餘年之
久不作為，復又刻意隱去（）台財稅三八五○一號函積極作為或消極不作為之舉證
論述，實已滿足訴願法第二條所定義之行政處分之要件，構成視同核可免稅處分，八
十年四月八日桃園縣稅捐稽徵處復以如前述之信函，再度駁回檢舉人之檢舉，更進一
步確認「品位加給或技術津貼」為免稅所得，是以財政部及北區國稅局在八十三年一
月二十二日以北區國稅大溪審第八三○○一二七二號函函中科院，改變以往已核可免
稅之行政處分，至少應受行政法上「信賴保護原則」之拘束，中科院非軍職人員所領
受之「品位加給、技術津貼」不受稅捐稽徵法第二十一條追補繳稅規定之束縛，是以
懇請鈞院依職權開言詞辯論並命令中科院參加訴訟後，判決撤銷原處分及訴願、再訴
願決定，以維原告權益。
被告答辯意旨略謂：一、中科院之預算雖分別依計畫編列人事費支應其員工之各項給
與，但實際上領受「科技品位加給」或「技術津貼」之非軍職人員，無論配屬之單位
或參與不同計畫，悉依該院所訂「科技人員品位加給支給標準表」、「技術員薪給標
準表」之等級，每月按級定額領取「科技品位加給」或「技術津貼」。該院與其聘僱
人員之約定事項亦載明所指薪給，除實物代金及眷補費外，包括全部給與，是以該院
非軍職人員所領受之「科技品位加給」或「技術津貼」，核屬其因提供勞務所取得之
報酬，另被告於八十二年間曾派員前往該院現場瞭解結果，該院支付非軍職人員之「
科技品位加給」及「技術津貼」係採按月給付方式，原核定以系爭薪資所得（研究補
助費或品位加給）六六六、二○六元，併課當年度綜合所得額，核定應補稅額三五、
一一五元，要無不合。二、原告主張於申報所得稅時，即依當年度扣繳憑單誠實申報
，被告怠於事實之認定，而且在認定標準未明確前，追溯補徵系爭所得之綜合所得稅
，實有悖依法課稅原則乙節；按財政部六十八年十一月三十日台財稅第三八五○一號
函釋，中科院發給研究人員之研究加給依職級按月定額發給者，應屬各該研究人員之
薪資所得，應於給付時應依法辦理扣繳，所得人並應於年度結算申報時合併申報課稅
，並自六十九年一月起適用。是「品位加給」屬薪資所得應合併申報課稅已臻明確，
原告主張顯係對法令之誤解。且按現行所得稅法對此相關之規定條文，係於五十二年
制訂迄今，對系爭「品位加給」及「技術津貼」應依法課徵所得稅之規定並未修正，
被告依所得稅法規定補徵八十四年度綜合所得稅，依法並無不合。綜上所述，原處分
及一再訴願決定均無違誤，原告之訴為無理由，請判決駁回等語。
    理  由
按中華民國政府或外國政府，國際機構、教育、文化、科學研究機構、團體，或其他
公私組織，為獎勵進修、研究或參加科學或職業訓練而給與之獎學金及研究、考察補
助費等所得，免納所得稅。但受領之獎學金或補助費，如係為授與人提供勞務所取得
之報酬，不適用之，為行為時所得稅法第四條第八款所規定。又凡公、教、軍、警、
公私事業職工薪資及提供勞務者之所得，為薪資所得，該項所得之計算，以在職務上
或工作上取得之各種薪資收入為所得額；前項薪資包括薪金、俸給、工資、津貼、歲
費、獎金、紅利、各種補助費及按月或按年分期給付之退休金或養老金。但為雇主之
目的，執行職務而支領之差旅費、日支費及加班費不超過規定標準者，及依同法第四
條規定免稅之項目，不在此限，復為同法第十四條第一項第三類所明定。本件原告八
十四年度綜合所得稅結算申報，被告初查以其漏報原告及其配偶胡秋美取自中科院之
薪資所得六六六、二○六元，乃核定補徵稅額三五、一一五元。原告不服，以系爭所
得係研究補助費，依行為時所得稅法第四條第八款規定，及財政部、稅捐機關多年來
之不作為方式，系爭所得應屬免稅所得，中科院據以認定系爭研究補助費係屬免稅所
得，應屬合法、適當，稽徵機關於經過數年後始為應稅主張，有違信賴原則云云，申
經復查結果，以原告及其配偶胡秋美均為中科院非軍職員工，八十四年度領取自中科
院薪資中之六六六、二○六元屬品位加給，為其所不爭，而中科院之預算雖分別依計
畫編列人事費支應員工之各項給與，然領受科技品位加給或技術津貼之非軍職人員，
無論配屬之單位或參與不同計畫，悉依該院所訂「科技人員品位加給支給標準表」「
技術員薪給標準表」之等級，每月按級定額領取科技品位加給或技術津貼。中科院聘
僱人員之約定事項亦載明薪給除實物代金及眷補費外，包括全部給與，業經被告所屬
大溪稽徵所赴中科院查閱資料瞭解無誤，並為中科院八十一年十一月三日八十一訓誠
字第一六八七三號函所示，系爭品位加給自始即屬薪資所得，自應依法合併申報繳稅
，原核定並無不合，乃未准變更。原告循序提起行政訴訟，除仍執前詞外，並主張：
中科院係一發展國防科技之研究機關，故所屬非軍職人員所領取之「品位加給或技術
津貼」自有憲法第一百六十六條、第一百六十七條第三項所引申出之租稅優惠免稅規
定之適用，不受所得稅法、稅捐稽徵法之限制，否則顯有違憲之情形。財政部（六十
八）台財稅第三八五○一號函，仍確定依上述租稅優惠予以免稅，中科院亦始終未開
立扣繳憑單，稽徵機關逐年受理中科院員工申報所得稅時亦未予置喙，信賴保護原則
因而確定。嗣縱認原先之承諾有更改必要，亦必採不溯既往原則云云。惟查憲法雖規
定應獎勵發明提高從事教育、科學等工作者之待遇，然並不表示該項工作者其所得享
有免稅之特權，原告主張被告依所得稅法第四條第八款但書之規定對於中科院非軍職
人員所領之「品位加給或技術津貼」核課所得稅乃違憲云云，要無可取。又本件中科
院之預算雖分別依計畫編列人事費支應其員工之各項給與，但實際上領受「品位加給
或技術津貼」之非軍職人員，無論配屬之單位參與不同計畫，均依該院所訂「科技人
員品位加給支給標準表」、「技術員薪給標準表」之等級，每月按級定額領取科技品
位加給或技術津貼。且該院與其聘僱人員之約定事項亦載明所指薪給，除實物代金及
眷補費外，包括全部給與，其非軍職人員所領受之科技品位加給或技術津貼，核屬因
提供勞務所取得之報酬，應無行為時所得稅法第四條第八款免納所得稅規定之適用。
況被告於八十二年間派員前往該中科院瞭解結果，其支付非軍職人員之科技品位加給
及技術津貼確係按月給付方式，復經中科院八十一年十一月三日（八一）訓誠字第一
六八七三號函致被告，說明該院各類薪資扣繳所得稅狀況：「以該院於年度開始即訂
有各項研究計畫，並按照研究計畫逐月實施。各項研究計畫除一般經費外，為獎勵科
技人員竭盡心智參與研發工作，另編列研發人員研究補助費及技術津貼。為便利作業
，研發人員研究補助費係採按月發放方式，再經由成本歸戶手績，回歸計畫預算內（
研究補助費採個案給付，必將增加人力及作業之負擔，不符經濟效益」等語。足見中
科院給付非軍職員工之品位加給及技術津貼之所得，屬經常性研究補助費給與，且依
職級按月定額支給，為提供勞務所取得之報酬，依行為時所得稅法第四條第八款但書
及第十四條第一項第三類之規定，核非屬免稅之薪資所得。原告認系爭所得應適用上
述第四條第八款前段之規定免徵所得稅云云，尚不足採。又財政部（六十八）台財字
第三八五○一號函釋說明：「一、凡依職級按月定額發給者，應屬各該研究人員之薪
資所得，應於給付時依法辦理扣繳，所得人並應於年度結算申報時合併申報課稅。二
、如係按研究計劃個案給付、並非通案按職級按月給付者，則為研究補助費，依法可
免納所得稅。三、如屬第一種情形，中科院以往未依法扣繳，所得人以往年度亦未申
報納稅者，應即請中科院轉知各所得人自行向稽徵機關補報並補繳應納稅款，可免予
處罰，自六十九年一月起，中科院應於給付時依法扣繳，所得人應於每年終後合併申
報綜合所得稅。．．．」已明白指出，凡依職級按月定額發給者，即屬薪資所得，應
申報所得稅，核與首揭所得稅法之規定無違，得予適用，系爭所得係依職級按月定額
發給之薪資所得，已如前述，則應行繳納所得稅，早經確定，原告指至八十四年十月
十八日行政院秘書長台財字第三七○○七號函始確認應行課稅，原核追徵稅款，有違
稅捐稽徵法第一條之一及行政院台規字第一○九○四號規定云云，亦不足取。系爭
應納稅款，既未逾稅捐稽徵法第二十一條所定核課期間，被告依上開所得稅法規定、
發單補徵稅款，核與租稅法定之原則無違。又財稅機關所為之函釋，未經選錄入財政
部編印之法令彙編者，並非即為無效，且系爭所得稅之課徵，係依據所得稅法第四條
第八款但書及第十四條第一項第三類之規定，而非財政部之函釋。原告以該部六十八
年台財稅第三八五○一號等函釋未經編列該部編印之所得稅法法令彙編，應屬無效，
須經重新函示才能起課云云，尚有誤會。至所稱信賴保護原則，係指人民信賴政府機
關之決定，就其生活關係已有適當之安排，應給予保護或給予合理補償而言。本件財
政部（六十八）台財稅第三八五○一號函釋說明：「一、凡依職級按月定額發給者，
應屬各該研究人員之薪資所得，應於給付時依法辦理扣繳，所得人並應於年度結算申
報時合併申報課稅。二、如係按研究計劃個案給付、並非通案按職級按月給付者，則
為研究補助費，依法可免納所得稅。三、如屬第一種情形，中科院以往未依法扣繳，
所得人以往年度亦未申報納稅者，應即請中科院轉知各所得人自行向稽徵機關補報並
補繳應納稅款，可免予處罰，自六十九年一月起，中科院應於給付時依法扣繳，所得
人應於每年終後合併申報綜合所得稅。．．．」並未就系爭依職級按月定額發給之所
得為應予免稅之承諾，自無信賴保護原則之適用。是原告應依規定申報系爭所得而未
申報，被告依首揭規定補徵漏報稅款三五、一一五元，一再訴願決定遞予維持，均無
違誤。原告起訴意旨，難謂有理，應予駁回。又本件事實已臻明確，原告請求行言詞
辯論及命中科院參加訴訟，核無必要，併此明。
據上論結，本件原告之訴為無理由，依行政訴訟法施行法第二條、行政訴訟法第九十
八條第三項前段，判決如主文。
中    華    民    國     八十九      年     十一     月     二十三      日
                    最 高 行 政 法 院  第 五 庭
                                審 判 長 法  官      廖  政  雄
                                         法  官      蔡  進  田
                                         法  官      趙  永  康
                                         法  官      林  清  祥
                                         法  官      姜  仁  脩
右  正  本  證  明  與  原  本  無  異
                                         法院書記官  彭  秀  玲
中    華    民    國     八十九      年     十一     月     二十三      日


司法院資訊處製作；財團法人民間司法改革基金會備份。
